臺灣彰化地方法院刑事判決　　　　　　　　　　　　　九十一年度易緝字第四四號
　　公　訴　人　臺灣彰化地方法院檢察署檢察官
　　被　　　告　丙○○
右列被告因竊盜案件，經檢察官提起公訴 (九十年度偵字第五八九四號、第六六三六
號)及併案審理（九十年度偵字第七二五八號、第七三四一號），本院判決如左：
    主  文
丙○○連續攜帶兇器竊盜，處有期徒刑壹年。
扣案之螺絲起子參把沒收。
    事  實
一、丙○○基於意圖為自己不法所有之概括犯意，連續於下述時、地，趁丁○○等人
    之家中未上鎖之際，侵入其等之家中竊取財物：
（一）民國九十年四月間某日白天，侵入彰化縣秀水鄉○○村○○街九十三巷十四號
      丁○○住處，竊取丁○○所有之摩托羅拉牌ＣＤ九二八行動電話一支（序號為
      000000000000000號）得逞。
（二）於同年六月廿三日下午白天，侵入同縣永靖鄉○○村○○路二八二號庚○○住
      處，竊取庚○○所有之諾基亞牌行動電話一支（序號為0000000000
      00000號）得逞。後丙○○於同年六月間，將所竊前述二支行動電話，賣
      與洪基閔，而洪基閔後因他案為警查獲，供出有向丙○○購買此二支行動電話
      ，而查知上情（洪基閔所涉贓物犯行部分，本院另行審結）。
（三）於同年九月三十日上午八時許，持其所有、可作為凶器使用之螺絲起子一把，
      侵入同縣縣埤頭鄉○村○○路一五五巷十八號甲○○住處，竊取甲○○所有之
      香菸一包及行動電話充電器一個後，為甲○○發覺報警當場查獲，並扣得螺絲
      起子一把。
（四）丙○○於前案經檢察官限制住居飭回後，又於同年十月二十五日十五時，侵入
      同縣永靖鄉竹子村楊厝巷十四號戊○○住處，竊取戊○○之皮夾一個（內有戊○○之駕駛執照、行車執照、金融卡及保險卡各一張）得逞。
（五）於同年十月二十七日十六時四十分許，持其所有、可供兇器使用之螺絲起子二
      把，侵入同縣二林鎮○○里○○路十九號乙○住處，翻箱倒櫃，著手竊取乙○
      財物之際，為乙○發現，經報警處理後，當場將其逮捕而未得手，並扣得螺絲
      起子二把及戊○○前述失竊證件等物。
（六）丙○○於前案為檢察官飭回後，仍不知戒惕，再次於同年十一月一日上午十時
      許，以同一手法，侵入同縣田尾鄉○○村○○路一五一巷五十八號己○○住處
      ，翻箱倒櫃，著手竊取己○○財物之際，為己○○發現，會同鄰居詹文同將其
      逮捕始未得逞。
二、案經甲○○、戊○○、乙○、己○○等人訴請彰化縣警察局溪湖分局、北斗分局
    、二林分局、溪湖分局報告臺灣彰化地方法院檢察署檢察官偵查起訴及併案審理
    。
    理  由
一、訊據被告丙○○對其上開竊盜犯行均坦白承認，核與被害人丁○○、庚○○、甲○○、戊○○、乙○及己○○等人於本院及或警訊時指述、證人詹文同於警訊時
    證述、同案被告洪基閔於本院及檢察官偵訊時供述之情節均大致相符，並有贓物
    認領保管單共四張、照片九幀附卷、螺絲起子三把扣案可相佐證，被告犯行堪以
    認定，應依法予以論科。
二、核被告丙○○所為，係犯刑法三百零六條第一項之侵入住宅罪、同法第三百二十
    條第一項竊盜既遂罪、第三項竊盜未遂罪、第三百二十一條第一項第三款之加重
    竊盜罪、第二項加重竊盜未遂罪。其先後多次竊盜既遂及未遂之犯行，時間緊接
    ，所犯構成要件相同，顯係基於概括之犯意反覆為之，應依連續犯之規定，論以
    加重竊盜既遂罪一罪，並依法加重其刑。其所犯侵入住宅罪與加重竊盜罪間，有
    方法、結果之牽連關係，應從一重之加重竊盜罪處斷。公訴人雖未就被告犯罪事
    實一之（四）、（五）、（六）竊盜及侵入住宅罪部分予以起訴，然此與被告被
    起訴有罪部分有連續犯或牽連上之裁判上一罪關係，本院自應併予審判。爰審酌
    被告犯罪之動機、目的、方法、手段、所得利益，其前已有竊盜等犯罪記錄，品
    行不佳，復圖不勞而獲，一再趁被害人家中未鎖之際，攜帶螺絲起子等工具，侵
    入其等家中行竊，其心態及做法均值非議，且其間業已二次被查獲，經檢察官訊
    問後飭回，仍不知警戒，復再次犯案，惡性甚重，雖被害人所知失竊之財物均非
    貴重，然其侵入他人家中行竊之舉，已嚴重侵害他人居家之安全，其行為所生之
    危害難謂輕微及其犯後之態度等一切情狀，量處如主文所示之刑，以示懲儆。扣
    案之螺絲起子共三把，均係被告所有，供其帶同行竊所用，業據被告供明在卷，
    應依法併予宣告沒收。
據上論斷，應依刑事訴訟法第二百九十九條第一項前段、刑法第五十六條、第三百零
六條第一項、第三百二十條第一項、第三百二十一條第一項第三款、第五十五條、第
三十八條第一項第二款、罰金罰鍰提高標準條例第一條前段，判決如主文。
本案經檢察官廖曉萍到庭執行職務。
中      華      民      國      九十一      年      八      月    六    日
                                臺灣彰化地方法院刑事第一庭
                                    法      官  葛永輝
右正本證明與原本無異。
如不服本判決，應於送達後十日內向本院提出上訴狀( 須附繕本 )。
告訴人或被害人對於判決如有不服具備理由請求檢察官上訴者，其上訴期間之計算係
以檢察官收受判決正本之日期為準。
                                    法院書記官  施惠卿
中      華      民      國      九十一      年      八      月    七    日
刑法第三百二十一條
犯竊盜罪而有左列情形之一者，處六月以上五年以下有期徒刑：
一、於夜間侵入住宅或有人居住之建築物、船艦或隱匿其內而犯之者。
二、毀越門扇、牆垣或其他安全設備而犯之者。
三、攜帶兇器而犯之者。
四、結夥三人以上而犯之者。
五、乘火災、水災或其他災害之際而犯之者。
六、在車站或埠頭而犯之者。
前項之未遂犯罰之。
刑法第三百二十條
意圖為自己或第三人不法之所有，而竊取他人之動產者，為竊盜罪，處五年以下有期
徒刑、拘役或五百元以下罰金。
意圖為自己或第三人不法利益，而竊佔他人之不動產者，依前項之規定處斷。
前二項之未遂犯罰之。
刑法第三百零六條
無故侵入他人宅、建築物或附連圍繞之土地或船艦者，處一年以下有期徒刑、拘役或
三百元以下罰金。
無故藏匿其內或受退去之要求而仍留滯者亦同。
